【裁判字號】    89,訴,1134
【裁判日期】    891003
【裁判案由】    強盜等
【裁判全文】
臺灣桃園地方法院刑事判決                        八十九年度訴字第一一三四號
    公  訴  人  臺灣桃園地方法院檢察署檢察官
    被      告  丙○○
右列被告因強盜等案件，經檢察官提起公訴（八十九年度偵字第一０四三五號），本
院判決如左︰
    主  文
丙○○意圖為自己不法之所有，而侵占離本人所持有之物，處罰金伍佰元。如易服勞
役以參佰元折算壹日；又連續於夜間侵入住宅竊盜，處有期徒刑拾月。
    事  實
一、丙○○於民國（下同）八十九年七月二日上午八、九點時，在桃園縣桃園市○○
    路、力行街附近，拾獲丁○○所有之輕型機車ＲＹＹ─六四七號之車牌一面（業
    於八十九年五月二十日晚上十時許，在桃園縣桃園市○○路三四六號前失竊），
    竟意圖為自己不法之所有，侵占入己，將該車牌懸掛於其所有車號ＲＭＡ─九一
    七號之輕型機車上使己使用。復另基於意圖為自己不法所有之概括犯意，自八十
    九年二月間某日起至七月六日止，連續於桃園縣桃園市○○○街二十四號陳紅棗
    住處門前、桃園市○○街六號一樓陳淑梅住處門前、桃園市○○○街二十五號一
    樓葉楊金蓮住處門前、桃園市○○○街二十號謝鳳珠住處門前、桃園市○○○街
    四十三號吳素卿住處門前、桃園市○○○街二十八號鄭美玲住處門前、桃園市○○○街八十六巷一號徐戴玉賢住處門前，多次竊取其等曝曬該處之女用內衣、褲
    多件。又於八十九年七月十二日晚上七時二十分許，丙○○騎乘前開懸掛ＲＹＹ
    ─六四七號車牌之機車，趁乙○○○位於桃園市○○○街三十一號住處之大門未
    關之際，侵入該處竊取乙○○○置於陽台上之女用內衣一件、內褲一件、衣架一
    支，得手後，正欲離去時，為乙○○○察覺，乙○○○唯恐丙○○逃逸，即以手
    抱住丙○○，並高呼「小偷！小偷！」，不讓其離去，丙○○為脫免逮捕，遂不
    顧乙○○○之拉扯，騎乘前開機車欲逃離現場，致乙○○○遭機車拖行約五公尺
    ，因而受有手肘擦傷、右手拇指挫傷、雙腳膝蓋及腳背多處擦傷（傷害部分未據
    告訴），嗣乙○○○之子甲○○聽聞前來逮捕丙○○，經報警而查獲上情，並於
    丙○○位於桃園市○○○街五號十三樓之四住處之浴室天花板上取出陳紅棗所有
    之內衣五件、陳淑梅所有之內衣四件、內褲二件、葉楊金蓮所有之內衣二件、謝
    鳳珠所有之內衣一件、內褲一件、吳素卿所有之內衣二件、鄭美玲所有之內衣一
    件、內褲二件、徐戴玉賢所有之內衣一件、內褲一件。
二、案經桃園縣警察局桃園分局報請台灣桃園地方法院檢察署檢察官偵查起訴。
    理  由
一、訊據被告丙○○對於右揭犯行坦承不諱，核與被害人丁○○、乙○○○、陳紅棗
    、陳淑梅、葉楊金蓮、謝鳳珠、吳素卿、鄭美玲、徐戴玉賢等人指訴被害情節相
    符，並據証人甲○○証述屬實，且有贓物領據八紙、照片十七幀附卷可稽，故本
    件事証明確，被告犯行洵堪認定。
二、按刑法第三百二十九條所定之竊盜以強盜論，係指已著手搜取財物行為，足構成
    竊盜罪名，為湮滅罪証，當場施以強暴、脅迫者而言，本件被告堅決否認有對乙○○○施以強暴、脅迫之行為，辯稱：伊當天偷了內衣、褲要騎機車離開現場時
    ，她從屋內跑出來追伊，並拖著伊之機車，伊因此摔倒，伊摔倒後手就骨折，伊
    並無出手打人等語，並據被害人乙○○○於警訊時指陳：「．．當時我看到該竊
    嫌竊取後即往門外走出去，我立即追出去，該男子將上述贓物裝入塑膠袋內，並
    騎輕機ＲＹＹ─六四七欲逃逸時，我以徒手捉住該竊嫌的衣服及手臂，竊嫌發動
    機車加速時跌倒在地上，又再度爬起來牽起該車加油門要逃逸，我即抱住他，他
    揮手欲抵擋後又加油門，又第二次跌倒，以致我左手肘、雙腳膝蓋及腳背等多處
    擦傷，而該嫌犯衣服也因此撕破，他的胸、雙手等也都有擦傷。」、「．．我有
    呼叫、制止嫌犯，但嫌犯仍兩次騎車跌倒不聽制止，均是我拉扯嫌犯跌倒的，每
    次拉扯嫌犯，嫌犯均加油門欲逃逸，並將我拖行約三公尺遠，．．」（見偵查卷
    第十二背面、第十四頁背面），及証人即乙○○○之子甲○○於警訊時証述：「
    ．．我立即跑下樓，發現我媽媽與一名男子拉扯，我也幫忙捉捕該男子，當時已
    是嫌犯第二次倒地時，是我將嫌犯的安全帽拿下來的。．．．我膝蓋擦傷，嫌犯
    沒有持有兇器或其他物品，只是一直企圖爭脫。」（見偵查卷第十八頁背面），
    顯見被害人乙○○○所受之傷勢係因其個人出手抱住被告不讓其離去，被告為脫
    免逮捕而騎乘機車，致乙○○○受拖行所致，並非被告施以強暴之行為所致，與
    準強盜罪之要件不符，核被告之所為，係犯刑法第三百三十七條之侵占離本人所
    持有之物罪、第三百二十一條第一項第一款之夜間侵入住宅罪及同法第三百二十
    條第一項之竊盜罪。公訴人認被告係犯刑法第三百三十條第一項之加重準強盜罪
    ，起訴法條容有未洽，應予變更。被告先後多次竊盜之犯行，時間緊接，犯罪基
    本構成要件相同，顯係基於概括犯意反覆為之，為連續犯，應論以夜間侵入住宅
    一罪，並加重其刑。公訴人雖未就被告自八十九年二月間起至同年七月六日止多
    次竊盜之行為起訴，惟此部分之事實業據警方於檢察官偵查時即行移送，公訴人
    因疏漏不查而未就此部分併行起訴，然此部分核與起訴之事實有裁判上一罪之關
    係，基於審判不可分之原則，本院自得一併審理，附此敘明。被告所犯前開二罪
    ，犯意各別，行為互殊，應分論併罰。爰審酌被告犯罪之動機、目的、手段、竊
    盜財物之價值、所生危害及犯罪後之態度，量處如主文所示之刑，並就罰金部分
    諭知易服勞役之折算標準，以資懲儆。
據上論斷，應依刑事訴訟法第二百九十九條第一項前段、第三百條，刑法第五十六條
、第三百三十七條、第三百二十一條第一項第一款、第四十二條第二項，罰金罰鍰提
高標準條例第一條前段、第二條，判決如主文。
本案經檢察官何祖舜到庭執行職務
中      華      民      國      八十九      年      十    月     三     日
                                臺灣桃園地方法院刑事第一庭
                                    法  官  林  恆  吉
右正本證明與原本無異。
如不服本判決，應於判決送達後十日內向本院提出上訴狀( 應附繕本 )，上訴於
臺灣高等法院。
                                    書記官  楊  坤  忠
中        華        民        國   八十九   年   十   月    二十四    日
附論罪科刑法條之依據
刑法第三百三十七條
意圖為自己或第三人不法之所有，而侵占遺失物、漂流物或其他離本人所持有之物者
，處五百元以下罰金。
刑法第三百二十一條
犯竊盜罪而有左列情形之一者，處六月以上五年以下有期徒刑：
一、於夜間侵入住宅或有人居住之建築物、船艦或隱匿其內而犯之者。
二、毀越門扇、牆垣或其他安全設備而犯之者。
三、攜帶兇器而犯之者。
四、結夥三人以上而犯之者。
五、乘火災、水災或其他災害之際而犯之者。
六、在車站或埠頭而犯之者。
前項之未遂犯罰之。


司法院資訊處製作；財團法人民間司法改革基金會備份。
